臺灣桃園地方法院民事裁定
110年度家婚聲字第16號
聲  請  人  薛紫琳  
相  對  人  林茂城  

上列當事人間請求給付贍養費事件，本院裁定如下：
    主  文
聲請駁回。
聲請程序費用由聲請人負擔。
    理  由
一、本件聲請意旨略以：兩造原為夫妻，於民國107年6月13日協
    議離婚，關於贍養費部分，約定相對人應給付聲請人新臺幣
    （下同）15萬元，原約定每月分期支付，惟相對人於離婚後
    ，全然未給付。爰依兩造離婚協議書之約定，聲請相對人給
    付聲請人15萬元等語。
二、按按民法第1057條之贍養費之請求權，固係於判決離婚而陷
    於生活困難者始得依該條規定為請求，惟上開贍養費，乃為
    填補婚姻上生活保持請求權之喪失而設，最高法院87年度台
    上字第128號、96年度台上字第269號、96年度台上字第1573
    號即持此見解，是於兩願離婚時，基於契約自由原則，非不
    得經由離婚協議就贍養費之給付為約定。又當事人雖以不當
    得利或履行契約等為請求權之基礎，然因該事件之基礎事實
    仍屬夫妻等家庭成員間之給付關係，性質上屬於家事事件，
    允宜適用家事事件法之「非訟程序」，調整夫妻等家庭成員
    之關係，以確保夫妻等關係人之程序利益與實體利益，此參
    家事事件法審理細則第9條第2項、第95條之立法意旨自明。
    準此，本件聲請人依兩造離婚協議書上所約定，關於離婚後
    贍養費之給付協議，請求相對人履行契約（協議）給付聲請
    人關於兩造離婚後之贍養費，依上開說明意旨，本件應屬家
    事非訟事件，合先敘明。
三、經查，本件聲請人就其所主張之上開事實，僅據提出離婚協
    議書影本、兩造戶籍謄本各1份為證，又聲請人雖曾具狀表
    示：兩造離婚協議時，約定車輛貸款及維修費共同分擔，並
    由聲請人先行支付，再由相對人給付贍養費為補償等語（見
    本院卷第6頁），則關於兩造於離婚協議書上約定贍養費15
    萬元之性質，依聲請人之主張前述已有不一，是否係填補因
    離婚而陷於生活困難所設之贍養費即非無疑。然經本院定期
    於110年12月23日、111年1月27日行調查程序，惟兩造經合
    法通知，此有送達回證在卷可佐，無正當理由仍未到庭或提
    出書狀作何主張或舉證，聲請人亦未提出離婚協議書正本供
    本院查核或其他相關佐證以實其說，致本院無從調查審認本
    件給付贍養費是否屬實，是本件聲請無理由，應予駁回。
四、原裁定如主文。
中　　華　　民　　國　　111 　年　　2 　　月　　21　　日
                   家事法庭     法  官　姚重珍
以上正本係照原本作成。
如對本裁定抗告須於裁定送達後10日內向本院提出抗告狀，並繳
納抗告費新臺幣1,000元。
中　　華　　民　　國　　111 　年　　2 　　月　　21　　日
                                書記官　王小萍